臺灣桃園地方法院刑事判決           100年度審訴字第2031號
公  訴  人  臺灣桃園地方法院檢察署檢察官
被      告  陳丕育
上列被告因違反毒品危害防制條例案件，經檢察官提起公訴（10
0 年度毒偵字第4295號），被告於準備程序進行中，就被訴事實
為有罪之陳述，經本院告知簡式審判程序意旨，並聽取當事人之
意見後，本院合議庭裁定改依簡式審判程序審理，判決如下：
    主  文
陳丕育施用第一級毒品，累犯，處有期徒刑拾壹月，扣案之殘留
第一級毒品海洛因之注射針筒壹支沒收銷燬之。
    事實及理由
一、犯罪事實：
    陳丕育前於民國88年間因施用毒品案件，經本院以88年度毒
    聲字第1794號裁定送觀察、勒戒後，因認無繼續施用毒品傾
    向，於88年4 月12日執行完畢釋放出所，並經臺灣桃園地方
    法院檢察署檢察官以88年度偵字第4712號為不起訴處分確定
    ；於上開觀察、勒戒執行完畢釋放後5 年內之88年間復因施
    用毒品案件，經本院以89年度毒聲字第119 號裁定送觀察、
    勒戒後，認有繼續施用毒品傾向，再經本院以89年度毒聲字
    第2087號裁定令入戒治處所施以強制戒治，於89年10月9 日
    停止戒治所餘戒治期間付保護管束出所，迄90年3 月22日保
    護管束期滿未經撤銷，視為強制戒治期滿執行完畢，該次施
    用毒品犯行並經本院以89年度訴字第473 號判決判處有期徒
    刑8 月，上訴後，經臺灣高等法院以89年度上訴字第2229號
    判決撤銷原判決，改判處有期徒刑8 月確定，業經執行完畢
    （於本案不構成累犯）；(1)於92年間又因施用毒品等案件，
    分別經本院以93年度訴字第581 號判決判處有期徒刑9 月、
    5 月，定應執行有期徒刑1 年確定；(2)於94年間再因施用毒
    品等案件，經臺灣臺南地方法院以94年度訴字第1370號判決
    各判處有期徒刑10月、6 月，定應執行有期徒刑1 年2 月確
    定；前開(1)、(2)等罪經入監接續執行，於96年6 月9 日縮刑
    期滿執行完畢；(3)於96年間另因施用毒品等案件，經本院以
    96年度審訴字第1589號判決分別判處有期徒刑10月、6 月，
    定應執行有期徒刑1 年2 月確定；(4)於97年間更因施用毒品
    等案件，各經本院以97年度審訴字第3224號判決判處有期徒
    刑10月、6 月，定應執行有期徒刑1 年2 月確定；上揭(3)、
    (4)數罪經入監接續執行後，於99年2 月12日因縮短刑期假釋
    出監併付保護管束，迄99年9 月27日保護管束期滿未經撤銷
    ，其未執行之刑，以已執行完畢論（均於本案構成累犯）。
    詎其猶不知悛悔，復基於施用第一級毒品之犯意，於100 年
    6 月23日23時許前某時，在址設於桃園縣龜山鄉○○路5 號
    之林口長庚醫院復健大樓6 樓6G05號病房內，以針筒注射施
    打之方式，施用第一級毒品海洛因1 次。嗣於同日23時許，
    因其前揭施用毒品犯行遭巡房護士發見報警，為警到場處理
    而查獲，並扣得其所有而供己施用之殘留第一級毒品海洛因
    之注射針筒1 支，且經同意採集其尿液送驗後，呈鴉片類陽
    性反應，始悉上情。
二、證據名稱：
  (一)被告陳丕育於本院審理中之自白。
  (二)桃園縣政府警察局龜山分局被採尿人尿液暨毒品真實姓名與
    編號對照表及正修科技大學超微量研究科技中心尿液檢驗報
    告各1 份。
  (三)桃園縣政府警察局龜山分局扣押筆錄、扣押物品目錄表、正
    修科技大學超微量研究科技中心檢驗報告各1 份及扣案之殘
    留第一級毒品海洛因之注射針筒1 支。
三、核被告所為，係犯毒品危害防制條例第10條第1 項之施用第
    一級毒品罪。被告施用第一級毒品前、後非法持有第一級毒
    品之低度行為，為施用之高度行為所吸收，不另論罪。被告
    有如犯罪事實欄所載之前案及執行紀錄，此有臺灣高等法院
    被告前案紀錄表1 份在卷可稽，其於徒刑執行完畢後5 年內
    故意再犯本件有期徒刑以上之罪，為累犯，應依刑法第47條
    第1 項規定加重其刑。爰審酌被告前已因施用毒品案件經觀
    察、勒戒及強制戒治、刑之執行完畢，本應徹底戒除毒癮，
    詎其仍未能自新、戒斷毒癮，竟仍施用足以導致人體機能發
    生依賴性、成癮性及抗藥性等障礙之第一級毒品，戕害自身
    健康，漠視法令禁制，實不宜寬縱及公訴檢察官請求從重量
    刑，兼衡其智識程度、犯罪之動機、目的、手段及其犯罪後
    終能坦承犯行之態度，量處如主文所示之刑，以示懲儆。至
    扣案之殘留第一級毒品海洛因之注射針筒1 支，經送鑑驗結
    果，檢出有海洛因成份殘留，有正修科技大學超微量研究科
    技中心檢驗報告1 份附卷可稽，是因其內含之第一級毒品海
    洛因量微而無法與之析離，應一體視為毒品之部分，爰依毒
    品危害防制條例第18條第1 項前段規定，宣告沒收銷燬之。
四、應適用之法條：
    刑事訴訟法第273 條之1 第1 項、第299 條第1 項前段、第
    310 條之2 、第454 條第1 項，毒品危害防制條例第10條第
    1 項、第18條第1 項前段，刑法第11條、第47條第1 項。
五、如不服本件判決，得自收受判決送達之日起10日內，向本院
    提出上訴書狀，上訴於第二審法院。
本案經檢察官陳亮佑到庭執行職務。
中    華    民    國    100   年    11    月    11    日
                        刑事庭    法  官  潘怡華
以上正本證明與原本無異。
如不服本判決應於收受判決後10日內向本院提出上訴書狀，並應
敘述具體理由。其未敘述上訴理由者，應於上訴期間屆滿後20日
內向本院補提理由書( 均須按他造當事人之人數附繕本) 「切勿
逕送上級法院」。
                                  書記官  戴育萍
中    華    民    國   100    年    11    月    15    日
附錄本案論罪科刑法條：
毒品危害防制條例第10條
施用第一級毒品者，處6 月以上 5 年以下有期徒刑。
施用第二級毒品者，處3 年以下有期徒刑。